# 关于职工教育经费的问题

提问人：xiongxiaozhen 时间：2012-02-05 23:20:08
如果单位上年计提的职工教育经费有足够的结余，是否可不用再计提职工教育经费

回答人：chenyiwei
仍应计提，如不计提则有法律上的风险。请参考《计学撮要》第 386 ～ 388 页的问答。